臺灣桃園地方法院刑事判決　　　　　　　　　　　　　九十三年度易字第五一一號
　　公　訴　人　臺灣桃園地方法院檢察署檢察官
　　被　　　告　乙○○
右被告因竊盜等案件，經檢察官提起公訴（九十三年度偵字第六六四八號），經被告
為有罪之陳述，本院合議庭裁定改由受命法官依簡式審判程序獨任審理，並判決如左
：
   主  文
乙○○意圖為自己不法之所有，而侵占離本人所持有之物，處罰金壹仟元，如易服勞
役，以佰元折算壹日；又竊盜，累犯，處有期徒刑月，如易科罰金，以佰元折
算壹日。
    事  實
一、乙○○於民國九十三年四月九日下午某時許，因在桃園縣中壢市○○路（起訴書
    誤載為民德路）六十六號地一樓停車場廁所前面之走道打掃時，發現地上置有丁○○所登記使用而脫離丁○○本人所持有之車號ＭＦ八─二八九號重型機車車牌
    一面（該車牌之登記使用人係丁○○，該車牌連同車身於九十二年八月二十六日
    上午十時許，在桃園縣中壢市○○路二十八號前遭竊而脫離丁○○本人所持有，
    該車車身於九十三年三月二十四日已經警尋獲後由丁○○之子丙○○具狀領回，
    惟車牌並未尋獲），詎乙○○為鋪水溝蓋欠缺材料，竟萌意圖為自己不法所有之
    犯意，予以撿拾取走旋即侵占入己。
二、乙○○曾前因違反毒品危害防制條例案件，經本院桃園簡易庭於九十年二月二十
    六日以九十年度桃簡字第二一四號判處有期徒刑六月，如易科罰金以三百元折算
    一日，而於九十年十二月十二日入監服刑，並於九十一年六月十一日在監執行完
    畢，猶不知悔改，其於九十三年四月九日下午十五時許，途經桃園縣中壢市○○
    路附近，見劉琦媛所有之車號ＧＹＺ─六五七號重型機車（該機車係甲○○○於
    九十三年四月八日上午所停放，引擎號碼四ＮＦ─二０九三二三號，價值約新臺
    幣【下同】七千元）停在該處且機車鑰匙一串插在電門上，認有機可趁，隨即基
    於意圖為自己不法所有之竊盜犯意，以該機車鑰匙發動引擎將該車駛離而徒手竊
    取入己，俾供日後騎乘代步使用。嗣因恐為警發覺其竊盜犯行，復以其先前拾獲
    之車號ＭＦ八─二八九號重型機車車牌一面，換掛於其所竊得之車號ＧＹＺ─六
    五七號重型機車上以逃避警方查緝，原車號ＧＹＺ─六五七號重型機車車牌則將
    之棄置在桃園縣中壢市○○路六十六號地下一樓停車場樓梯口。迨於九十三年四
    月九日晚間十九時三十分許，當乙○○騎乘前開懸掛車號ＭＦ八─二八九號重型
    機車車牌之車號ＧＹＺ─六五七號重型機車途經桃園縣中壢市○○路六十六號地
    下一樓停車場前時，為警攔查當場查獲，並扣得車號ＧＹＺ─六五七號重型機車
    之鑰匙一串。
三、案經桃園縣政府警察局中壢分局報請臺灣桃園地方法院檢察署檢察官偵查起訴後
    ，經本院合議庭裁定改由受命法官依簡式審判程序獨任審理。
    理  由
一、右揭事實，業據被告乙○○於本院審理時坦承不諱（詳本院九十三年七月七日簡
    式審判筆錄），核與被害人丁○○（詳本院九十三年六月三日訊問筆錄）及其子
    丙○○（詳偵查卷第十一頁至第十一頁背面警訊筆錄）、甲○○○（詳偵查卷第
    十頁至第十頁背面警訊筆錄）之指述情節大致相符，並有被害人丁○○之子丙○○九十三年四月九日所立贓物（保管）領具（詳偵查卷第十二頁，載領回車號Ｍ
    Ｆ八─二八九號重型機車車牌一面）、被害人甲○○○九十三年四月九日所立贓
    物（保管）領具（詳偵查卷第十三頁，載領回車號ＧＹＺ─六五七號重型機車一
    輛及鑰匙一串，價值約七千元）、車號ＭＦ八─二八九號重型機車之車輛竊盜、
    車牌失竊資料個別查詢報表─查詢車牌認可資料（詳偵查卷第十四頁，載車主係
    被害人丁○○）、車號ＧＹＺ─六五七號重型機車之車籍作業系統─查詢認可資
    料（詳偵查卷第十五頁，載車主係劉琦媛）等附卷可稽，綜上所述，被告乙○○
    自白，核與事實相符，本件事證明確，被告乙○○犯行均堪以認定，應予依法論
    科。
二、按刑法第三百三十七條所謂離本人所持有之物，係指物之離其持有，非出於本人
    之意思者而言，故除遺失物、漂流物外，凡非基於持有人之意思，一時脫離其本
    人所持有之物均屬離本人所持有之物。查被害人丁○○之車號ＭＦ八─二八九號
    重型機車車牌一面，係因被害人丁○○連同車身於九十二年八月二十六日上午十
    時許，在桃園縣中壢市○○路二十八號前遭竊，故為因竊盜而非基於持有人丁○○之意思脫離其本人持有之物，從而核被告乙○○於事實欄一所為，核係犯刑法
    第三百三十七條之侵占離本人所持有之物罪，至被告乙○○於事實欄二所為，則
    係犯刑法第三百二十條第一項之普通竊盜罪。又被告乙○○曾前因違反毒品危害
    防制條例案件，經本院桃園簡易庭於九十年二月二十六日以九十年度桃簡字第二
    一四號判處有期徒刑六月，如易科罰金以三百元折算一日，而於九十年十二月十
    二日入監服刑，並於九十一年六月十一日在監執行完畢，此有被告乙○○臺灣高
    等法院被告全國前案紀錄表、臺灣桃園地方法院檢察署刑案資料查註紀錄表各一
    紙在卷可稽，就被告乙○○所犯侵占遺失物犯行部分，因該罪尚非屬有期徒刑以
    上之罪，故尚不構成刑法第四十七條之累犯，惟就被告乙○○所犯竊盜罪犯行部
    分，則係於有期徒刑執行完畢後，五年以內再犯本件竊盜之有期徒刑以上之罪，
    為累犯，應依刑法第四十七條規定加重其刑。另被告乙○○就事實欄一所犯侵占
    車號ＭＦ八─二八九號重型機車車牌一面，原係要用以鋪設水溝蓋使用，就事實
    欄二所犯竊取車號ＧＹＺ─六五七號重型機車一輛，則係要供作代步使用，嗣因
    恐為警發覺其騎乘贓車始將拾獲之車號ＭＦ八─二八九號重型機車車牌一面換掛
    於車號ＧＹＺ─六五七號重型機車上使用之事實，業據被告乙○○供明在卷（詳
    偵查卷第五頁背面至第六頁警訊筆錄稱：「（問：．．．當時拾獲車牌預作何用
    途？）．．．我拿來作鋪水溝蓋用。（問：你偷竊ＧＹＺ─六五七重機車作何用
    途？．．）作為方便代步用。」等語），從而被告乙○○雖於同一日下午，分別
    犯侵占離本人所持有之物罪及竊盜罪，惟前述二罪係屬兩個不同之犯罪行為，且
    被告乙○○係於犯侵占離本人所持有之物罪後，始再行犯竊盜罪，並非僅有單一
    之侵占離本人所持有之物或竊盜行為，即侵占離本人所持有之物後，並不當然會
    犯竊盜，故屬二個行為，從而上開兩罪應予分論併罰。審酌被告乙○○曾有犯罪
    前科，此有臺灣高等法院被告全國前案紀錄表、臺灣桃園地方法院檢察署刑案資
    料查註紀錄表等存卷可按，素行不良，仍不思改過向上，竟因一時貪念，起意侵
    占他人車牌及竊取他人機車之犯罪動機、所侵占、竊盜財物之價值、與其侵占離
    本人所持有之物、竊盜他人財物之犯罪方法尚稱平和且於行竊當日即為警查獲，
    及其犯罪後坦承犯行，尚知悔改等一切情狀，分別量處如主文所示之罰金及徒刑
    ，並分別諭知易服勞易及易科罰金之折算標準，以資懲儆。
據上論結，應依刑事訴訟法第二百九十九條第一項前段、第二百七十三條之一第一項
，刑法第三百三十七條、第三百二十條第一項、第四十七條、第四十一條第一項、第
四十二條第二項，罰金罰鍰提高標準條例第一條前段、第二條，判決如主文。
本案經檢察官羅秀蓮到庭執行職務。
中      華      民      國    九十三    年      七      月    二十一    日
                                     臺灣桃園地方法院刑事第十庭
                 法  官   曾淑華
右正本證明與原本無異。
如不服本判決，應於判決送達後十日內向本院提出上訴狀( 應附繕本 )，上訴於
臺灣高等法院。
                                         書記官   文巧雲
中      華      民      國    九十三    年       七     月    二十一    日
附論罪科刑依據之法條：
中華民國刑法第三百三十七條
(侵占遺失物罪)
意圖為自己或第三人不法之所有，而侵占遺失物、漂流物或其他離本人所
持有之物者，處五百元以下罰金。
中華民國刑法第三百二十條
(普通竊盜罪、竊佔罪)
意圖為自己或第三人不法之所有，而竊取他人之動產者，為竊盜罪，處五
年以下有期徒刑、拘役或五百元以下罰金。
意圖為自己或第三人不法之利益，而竊佔他人之不動產者，依前項之規定
處斷。
前二項之未遂犯罰之。
